【裁判字號】    98,交抗,3069
【裁判日期】    990104
【裁判案由】    違反道路交通管理處罰條例
【裁判全文】
臺灣高等法院交通事件裁定            98年度交抗字第3069號
抗  告  人
即受處分人  甲○○
上列抗告人因違反道路交通管理處罰條例案件，不服臺灣臺北地
方法院98年度交聲字第3741號，中華民國98年12月8日裁定，提
起抗告，本院裁定如下：
    主  文
抗告駁回。
    理  由
一、抗告人即受處分人甲○○抗告意旨略以：受處分人所附上之
    停車地點地籍圖謄本及土地登記謄本，皆標示本案地點為私
    有土地。原裁定所引用之臺北縣交通局會勘過程，經受處分
    人向臺北縣政府交通局查詢，會勘公文中並無任何單位提出
    土地所有權之查證，即草率逕行在私人土地上劃紅線，因此
    會勘過程本身即不合程序，交通局無權在私人土地上拖吊車
    輛云云。
二、按汽車駕駛人停車時，在禁止臨時停車處所停車，處新臺幣
    （下同）600元以上1,200元以下罰鍰；禁止臨時停車處所不
    得停車；紅實線，設於路側，用以禁止臨時停車。道路交通
    管理處罰條例第56條第1項第1款、道路交通安全規則第112
    條第1項第1款及道路交通標誌標線號誌設置規則第149條第1
    項第5款（原審誤載為第145條）分別定有明文。
三、經查：
（一）本件受處分人於民國98年8月29日16時53分許，將其所有5
      B-7585號自小客車停在臺北縣淡水鎮○○路184巷紅色禁
      止臨時停車標線處，經臺北縣政府警察局淡水分局員警當
      場拍照逕行開單舉發，並經原處分機關即臺北市交通事件
      裁決所裁處罰鍰900元等情，為受處分人所不爭執，復有
      臺北縣政府警察局淡水分局98年9月9日北縣警淡交裁字第
      0980027410號函、原處分機關北市裁罰字第裁22-C000000
      00號違反道路交通管理事件裁決書、車號5B-7585號車輛
      違規採證照片2幀附卷可稽（見原審卷第8頁、第13頁、第
      17頁）。
（二）關於受處分人所有5B-7585號車輛停放之地面，劃有禁止
      臨時停車紅實線之劃置經過，經原審函詢臺北縣淡水鎮公
      所結果，該處為臺北縣淡水鎮公所於98年6月29日，依據
      臺北縣政府交通局98年6月11日北交營字第0980460752號
      函會勘結論，乃辦理相關標線繪設，有該公所98年11月3
      日北縣淡建字第0980050425號函暨所附交通局函文、會勘
      紀錄、現場圖存卷為憑（見原審卷第27頁至第31頁）。另
      臺北縣政府交通局亦於98年11月12日函覆原審同旨可參（
      見原審卷第32頁）。據此，受處分人違規地點之禁停紅線
      ，係臺北縣淡水鎮公所與臺北縣政府交通局共同會勘結論
      辦理相關標線繪設，該繪設交通標線之行為，為國家機關
      公權力之合法行使，並屬行政權行使之核心範疇。按道路
      交通管理處罰條例第3條第1項第1款規定：「道路：指公
      路、街道、巷衖、廣場、騎樓、走廊或其他供公眾通行之
      地方」，及交通部交路76字第026017號函所示：「私有土
      地既成公眾通行之道路，如有公用地役關係之存在，此項
      道路之土地即已成為他有公物之公共用物，土地所有權人
      雖有所有權，但其所有權之行使應受限制，不得違反供公
      眾通行之目的」。依卷附前引舉證照片所示，該處道路有
      車輛往來通行，顯係供公眾通行之用，該路段縱為受處分
      人以外之其他私人所有，因屬既成道路，依上開說明，交
      通主管機關自得於該處繪製交通標線，受處分人無視於路
      側地面上明顯之紅實線，違反道路交通管理規則，將其所
      有之5B-7 585號車輛停放於該處，原處分機關自得依法就
      受處分人在禁止臨時停車處所違規停車之行為予以裁罰。
（三）綜上所述，本件事證明確，受處分人違規事實足堪認定，
      抗告意旨所載各節，洵無足採。原裁定據以維持原處分機
      關依道路交通管理處罰條例第56條第1 項第1 款之規定，
      以受處分人在「禁止臨時停車」處違規停車，而裁處受處
      分人罰鍰900元，認事用法均無不當。受處分人仍執陳詞
      指摘原裁定不當，提起抗告，顯無理由，應予以駁回。
據上論結，應依道路交通案件處理辦法第26條，刑事訴訟法第41
2條，裁定如主文。
中    華    民    國    99    年    1     月    4     日
                  刑事第十三庭  審判長法  官   曾德水
                                      法  官   遲中慧
                                      法  官   陳恆寬
以上正本證明與原本無異。
不得再抗告。
                                      書記官   黃家麟
中    華    民    國    99    年    1     月    4     日


司法院資訊處製作；財團法人民間司法改革基金會備份。
